臺灣雲林地方法院刑事判決　　　　　　　 94年度訴字第261號
公　訴　人　臺灣雲林地方法院檢察署檢察官
被　　　告　丙○○
選任辯護人　簡承佑律師
　　　　　　張育誠律師
被　　　告　乙○○
選任辯護人　林金陽律師
被　　　告　甲○○
指定辯護人　本院公設辯護人戊○○
被　　　告　己○○
選任辯護人　藍庭光律師
　　　　　　劉志卿律師
上列被告等因違反槍砲彈藥刀械管制條例等案件，經檢察官提起
公訴（94年度偵字第546 、1539號），本院判決如下：
    主  文
丙○○未經許可，寄藏可發射子彈具有殺傷力之改造手槍，處有
期徒刑壹年陸月，併科罰金新台幣拾萬元，罰金如易服勞役，以
銀元佰元（即新台幣玖佰元）折算壹日。扣案之大型改造手槍
（槍枝管制編號：0000000000號）、小型改造手槍（
槍枝管制編號：0000000000號）各壹枝及改造子彈貳
顆、通槍條壹條、擦槍油壹瓶均沒收；又共同以脅迫之非法方法
，剝奪人之行動自由，處有期徒刑陸月。扣案之大型改造手槍（
槍枝管制編號：0000000000號）壹枝沒收；又共同以
加害生命、身體之事，恐嚇他人致生危害於安全，處有期徒刑伍
月。扣案之大型改造手槍（槍枝管制編號：000000000
0號）、小型改造手槍（槍枝管制編號：0000000000
號）各壹枝均沒收。應執行有期徒刑貳年月，併科罰金新台幣
拾萬元，罰金如易服勞役，以銀元佰元（即新台幣玖佰元）折
算壹日。扣案之大型改造手槍（槍枝管制編號：0000000
000號）、小型改造手槍（槍枝管制編號：00000000
00號）各壹枝及改造子彈貳顆、通槍條壹條、擦槍油壹瓶均沒
收。
乙○○共同未經許可，持有可發射子彈具有殺傷力之改造手槍，
處有期徒刑壹年貳月，併科罰金新台幣伍萬元，罰金如易服勞役
，以銀元佰元（即新台幣玖佰元）折算壹日。扣案之大型改造
手槍（槍枝管制編號：0000000000號）壹枝、通槍條
壹條、擦槍油壹瓶沒收；又共同未經許可，持有可發射子彈具有
殺傷力之改造手槍，處有期徒刑壹年壹月，併科罰金新台幣伍萬
元，罰金如易服勞役，以銀元佰元（即新台幣玖佰元）折算壹
日。扣案之大型改造手槍（槍枝管制編號：000000000
0號）、小型改造手槍（槍枝管制編號：0000000000
號）各壹枝、通槍條壹條、擦槍油壹瓶均沒收。應執行有期徒刑
貳年，併科罰金新台幣捌萬元，罰金如易服勞役，以銀元佰元
（即新台幣玖佰元）折算壹日。緩刑伍年，緩刑期間付保護管束
。扣案之大型改造手槍（槍枝管制編號：0000000000
號）、小型改造手槍（槍枝管制編號：0000000000號
）各壹枝、通槍條壹條、擦槍油壹瓶均沒收。
甲○○共同未經許可，持有可發射子彈具有殺傷力之改造手槍，
處有期徒刑壹年陸月，併科罰金新台幣伍萬元，罰金如易服勞役
，以銀元佰元（即新台幣玖佰元）折算壹日。緩刑肆年，緩刑
期間付保護管束。扣案之大型改造手槍（槍枝管制編號：000
0000000號）壹枝、通槍條壹條、擦槍油壹瓶沒收。
己○○共同未經許可，持有可發射子彈具有殺傷力之改造手槍，
處有期徒刑壹年肆月，併科罰金新台幣萬元，罰金如易服勞役
，以銀元佰元（即新台幣玖佰元）折算壹日。緩刑年。扣案
之大型改造手槍（槍枝管制編號：0000000000號）、
小型改造手槍（槍枝管制編號：0000000000號）各壹
枝、通槍條壹條、擦槍油壹瓶均沒收。
    事  實  及  理  由
壹、構成犯罪事實：
  一、丙○○於民國89年7 、8 月間某日，在雲林縣土庫鎮其已
      成年之友人陳英自（已於91、92年間死亡）住處外，受陳
      英自之託，從陳英自手上收受可發射子彈具有殺傷力之大
      型改造手槍（槍枝管制編號：0000000000號，含彈匣1 個
      ）、小型改造手槍（槍枝管制編號：0000000000號，含彈
      匣1 個）各1 枝、具有殺傷力之改造子彈5 顆（其中2 顆
      為丙○○於94年1 月22日凌晨1 時許，在雲林縣元長鄉鹿
      寮村永鹿39號前，持上開2 把改造手槍各填裝1 顆子彈射
      擊農用車用畢而未扣案；另經鑑定機關取樣1 顆試射後，
      該試射彈僅存彈殼，方不具殺傷力），以及不具殺傷力之
      金屬玩具手槍2 枝（槍枝管制編號：0000000000、000000
      0000號，均各含彈匣1 個）、玩具金屬彈殼2 顆，並自斯
      時起，未經許可，為陳英自寄藏保管該批槍彈於其雲林縣
      土庫鎮溪邊里竹寮19號住處外之豬舍內。
  二、乙○○與丙○○係叔姪關係，丙○○與甲○○係表兄弟關
      係，己○○則係丙○○、甲○○之朋友。緣丙○○因與庚○○、辛○○兄妹有債務糾紛，丙○○為迫使湯氏兄妹還
      債，竟與乙○○、甲○○基於未經許可持有可發射子彈具
      有殺傷力之改造手槍、妨害自由之犯意聯絡，由丙○○邀
      集乙○○、甲○○持上開大型改造手槍（槍枝管制編號：
      0000000000號）、不具有殺傷力之金屬玩具手槍（槍枝管
      制編號：0000000000號）各1 把（未填裝子彈），於93年
      12月15日23時許，駕駛兩部汽車前往雲林縣虎尾鎮○○路
      121 巷1 號8 樓之8 辛○○租住處後，乙○○在車上等候
      ，丙○○、甲○○則分持上開不具有殺傷力之金屬玩具手
      槍、大型改造手槍下車，殆見湯氏兄妹後，丙○○、甲○○即露出繫於腰際間之上開手槍，命湯氏兄妹與其等一同
      至乙○○位於雲林縣土庫鎮溪邊里竹寮19號住處商談債務
      清償事宜，湯氏兄妹因而心生恐懼，而隨同上車（庚○○
      坐在乙○○車上，辛○○坐在甲○○車上），以此脅迫方
      式剝奪庚○○、辛○○之行動自由。嗣至乙○○上開住處
      後，丙○○即強令辛○○簽立面額為新台幣25萬元之本票
      （未扣案，票號不明），使辛○○行無義務之事，並恫稱
      ：限於7 天內還錢，否則要開槍把你們2 人打死或活埋，
      我已經活埋很多人了，不在乎多你們2 人等語，以此加害
      生命之事，使湯氏兄妹心生畏怖，並致生危害於湯氏兄妹
      之安全。
  三、嗣因湯氏兄妹仍未依約還錢，丙○○因而心生不滿，遂去
      電己○○約在乙○○前開住處見面，丙○○、乙○○、己○○即另行基於未經許可持有可發射子彈之改造手槍、改
      造子彈、恐嚇之犯意聯絡，共同謀議由丙○○、己○○前
      往湯氏兄妹住處開槍警告，丙○○、己○○即持前開大型
      改造手槍、小型改造手槍（槍枝管制編號：0000000000號
      ）各1 枝（手槍內各含具有殺傷力之子彈1 顆）於94年1
      月22日凌晨1 時許，駕車前往雲林縣元長鄉○○村○○路
      39號湯氏兄妹住處，兩人抵達後，由丙○○持上開槍、彈
      下車，己○○則在車上等候接應，丙○○即兩手各持上開
      改造手槍1 枝，朝停放在上址住處前之農用車車窗玻璃接
      續射擊2 槍，隱含加害生命、身體之意，藉此恐嚇湯氏兄
      妹，使湯氏兄妹心生畏怖，並致生危害於湯氏兄妹之安全
      。事成後，丙○○、己○○即駕車返回乙○○住處，並由
      己○○擦拭槍枝完畢後，由丙○○藏放在其雲林縣土庫鎮
      溪邊里竹寮19號住處外之豬舍內。
  四、嗣經辛○○檢舉，為警於94年1 月25日分持搜索票前往乙○○前開住處、甲○○之雲林縣土庫鎮溪邊里竹寮55號住
      處搜索，在乙○○住處扣得丙○○所有供擦拭、保養上開
      改造手槍之用之通槍條1 條、擦槍油1 瓶；警方另根據甲○○之供述，前往雲林縣土庫鎮菜市場內將丙○○帶回偵
      訊，並在丙○○同意下，於同日12時30分許前往其雲林縣
      土庫鎮溪邊里竹寮19號住處外之豬舍內搜索，當場扣得上
      開大型改造手槍（槍枝管制編號：0000000000號，含彈匣
      1 個）、小型改造手槍（槍枝管制編號：0000000000號，
      含彈匣1 個）各1 枝、具有殺傷力之改造子彈3 顆，及不
      具殺傷力之金屬玩具手槍2 枝（槍枝管制編號：00000000
      00、0000000000號，各含彈匣1 個）、玩具金屬彈殼2 顆
      等物。
  五、案經雲林縣警察局虎尾分局報請臺灣雲林地方法院檢察署
      檢察官偵查起訴。
貳、認定犯罪事實所憑之證據及理由：
  一、被告丙○○、乙○○、甲○○、己○○於本院審理中之自
      白。
  二、被害人庚○○、辛○○在警訊中之指訴及其等以證人身分
      在檢察官面前所為之證述。
  三、逮捕經過報告1 份、查獲現場及扣案證物照片16張。
  四、扣案之改造手槍2 枝、改造子彈2 顆（另外1 顆經鑑定單
      位試射後，僅餘彈殼1 個）。
  五、內政部警政署刑事警察局94年3 月21日刑鑑字第09400198
      78號槍彈鑑定書：「一送鑑改造貝瑞塔手槍1 枝（槍枝管
      制編號0000000000），認係由仿BERETTA 廠M-9 型半自動
      手槍製造之金屬玩具手槍，更換土造金屬槍管改造而成之
      改造手槍，機械性能良好，可擊發適用子彈，認具殺傷力
      。二送鑑改造貝瑞塔手槍1 枝（槍枝管制編號0000000000
      ），認係由仿BERETTA 廠84型半自動手槍製造之金屬玩具
      手槍，更換土造金屬槍管改造而成之改造手槍，機械性能
      良好，可擊發適用子彈，認具殺傷力。三送鑑改造子彈3
      顆，認均係由玩具金屬彈殼加裝直徑約8mm 金屬彈頭改造
      而成之改造子彈，經取樣1 顆實際試射結果，可擊發，認
      具殺傷力」（至被告丙○○持上述改造手槍2 枝，朝農用
      車各射擊子彈1 顆，因該2 顆子彈未扣案，致未能鑑定，
      惟由被告丙○○持槍射擊該2 顆子彈後，於彈著點處造成
      該車車窗玻璃破洞、龜裂，顯示該2 顆子彈應亦具有殺傷
      力無疑）。另經本院當庭勘驗扣案之改造槍、彈：「(一)扣
      案貝瑞塔大型手槍（槍枝管制編號：0000000000號）附有
      彈匣1 個，槍身為黑色，外觀結構完整，可按扣板機，滑
      套功能正常。(二)扣案貝瑞塔小型手槍（槍枝管制編號：00
      00000000號）附有彈匣1 個，槍身為黑色，外觀結構完整
      ，可按扣板機，滑套功能正常。(三)扣案有殺傷力之改造子
      彈3 顆，其中1 顆業經鑑定單位採樣試射，僅殘餘彈殼，
      其餘2 顆外觀形式完整」（見本院94年9 月9 日審判程序
      筆錄）。
  六、依上開補強證據，已足以證明被告4 人所為自白之真實性
      ，是被告4 人前開自白，屬於真實而可予採信。
、論罪科刑之理由：
  一、本件有關論罪之法則：
    (一)按寄藏與持有，均係將物置於自己實力支配之下，僅寄藏
      必先有他人之持有行為，而後始為之受寄代藏而已，故寄
      藏之受人委託代為保管，其保管之本身，亦屬持有，不過
      ，此之持有係受寄之當然結果。單純之「持有」，固不包
      括「寄藏」，但「寄藏」之受人委託代為保管，其保管之
      本身所為之「持有」，既係「寄藏」之當然結果，法律上
      自宜僅就「寄藏」行為為包括之評價，不應另就「持有」
      予以論罪（最高法院74年台上字第3400號判例意旨參照）
      。
    (二)未經許可持有槍、彈，其持有之繼續為行為之繼續，亦即
      一經持有槍、彈，罪已成立，但其完結須繼續至持有行為
      終了時為止，則包括持有之寄藏槍、彈行為，自亦為行為
      之繼續，其犯罪之完結須繼續至寄藏行為終了時為止（最
      高法院88年度第8 次刑事庭會議決議、同院92年台上字第
      5180號判決意旨亦同此見解）。
    (三)持有手槍、子彈之行為，於持有之初，如無供犯罪使用之
      意圖，即已獨立構成犯罪，嗣後臨時起意，持該手槍另犯
      他罪，應併合處罰，不得因係持有手槍犯之者，而認有牽
      連關係（最高法院81年台上字第4022號判決意旨亦同此見
      解）。又寄藏槍、彈罪為繼續犯，其犯罪之完結須繼續至
      寄藏行為終了時為止，且其受人委託代為保管，其保管亦
      屬持有，不過其持有係受寄之當然結果，不應另就持有予
      以論罪。故於寄藏槍、彈之持有繼續中，另為犯他罪而持
      有該槍、彈加以實施，因非自始即意圖以持有槍、彈為犯
      他罪之方法，自不能再以持有與該罪論以牽連犯（最高法
      院89年台上字第1239號判決意旨亦同此見解）。
    (四)槍砲彈藥刀械管制條例第18條第4 項規定自白之情形，必
      須於偵查或審判中自白，「並」供述全部槍械、彈藥之來
      源及去向，因而查獲或因而防止重大危害治安事件之發生
      者，始能減免其刑，第四項既謂「並」供述全部槍砲、彈
      藥、刀械之來源「及」「去向」，自係指已將槍械、彈藥
      移轉與他人持有之情形而言，不包括仍為自己持有之情形
      在內，此觀同條第1 項後段指已移轉他人持有之情形始有
      「去向」可明（最高法院90年台上字第3561號判決要旨亦
      同此見解）。
    (五)刑法第302 條第1 項之妨害自由罪與同法第304 條第1 項
      之強制罪，均以強暴或脅迫為手段，其罪質本屬相同，至
      其所保護之法益，固均為被害人之自由，惟前者重在保護
      個人之行動自由；後者重在保護個人之意思自由。故行為
      人在妨害自由行為繼續中，如對被害人以強暴、脅迫使人
      行無義務之事或妨害人行使權利，此強制部分行為自屬包
      含於妨害行動自由之同一意念之中，縱其所為，合於刑法
      第304 條強制罪之情形，仍應視為剝奪行動自由之部分行
      為，應逕依第302 條第1 項論罪，並無適用第304 條第1
      項規定之餘地。再按刑法第302 條第1 項、第304 條第1
      項及第305 條之罪，均係以人之自由為其保護之法益，而
      刑法第302 條第1 項之罪所稱之非法方法，已包括強暴、
      脅迫或恐嚇等一切不法手段在內，因之，如以非法方法剝
      奪他人行動自由行為繼續中，再對被害人施加恐嚇，或以
      恐嚇之手段迫使被害人行無義務之事，則其恐嚇之行為，
      仍屬於非法方法剝奪行動自由之部分行為，應僅論以刑法
      第302 條第1 項之罪，無另成立同法第304 條或第305 條
      之罪之餘地（最高法院89年台上字第780 號、89年度台上
      字第6193號、90年度台上字第5441號判決要旨亦同此見解
      ）。
  二、被告4 人行為後，槍砲彈藥刀械管制條例業於94年1 月26
      日修正公布，同年月28日生效施行，修正前第11條第4 項
      原規定：未經許可，持有、寄藏同條例第4 條第1 項第1
      款所稱其他可發射子彈具有殺傷力之各式槍砲者，處1 年
      以上7 年以下有期徒刑，併科新臺幣7 百萬元以下罰金。
      修正後上開規定已改列為第8 條第4 項，並規定為：未經
      許可，持有、寄藏同條例第4 條第1 項第1 款所定其他可
      發射子彈具有殺傷力之各式槍砲者，處3 年以上10年以下
      有期徒刑，併科新臺幣7 百萬元以下罰金，並刪除第11條
      之規定。比較修正前、後之上開規定，以被告4 人行為時
      之槍砲彈藥刀械管制條例第11條第4 項規定（舊法）較有
      利於被告等人。
  三、核被告等人所為：
    (一)被告丙○○部分：
      1.被告丙○○就如犯罪事實欄一所述寄藏改造槍、彈之行
        為，係犯修正前槍砲彈藥刀械管制條例第11條第4 項之
        寄藏改造手槍罪、同條例第12條第4 項寄藏子彈罪。被
        告丙○○寄藏改造手槍（2 枝）及改造子彈（5 顆）之
        行為，係一行為觸犯數罪名，為想像競合犯，應從一重
        論以同條例第11條第4 項之寄藏改造手槍罪。至被告選
        任辯護人雖辯護稱：本件係因甲○○於94年1 月25日於
        警訊中指稱被告丙○○涉嫌槍擊案，當日警方即將被告
        丙○○帶回警局訊問，被告丙○○主動告知案情並向警
        方供出扣案槍枝係由1 名「英自」之男子所寄放及藏匿
        地點，當日員警並無搜索票，而由被告丙○○主動帶同
        員警前往扣案槍、彈藏匿地點同意警方搜索後，警方才
        找到扣案槍、彈，是被告所犯槍砲彈藥刀械管制條例第
        11 條 第4 項、第12條第4 項之規定，因被告已自白，
        供述全部槍彈來源因而得以查扣槍、彈，顯已符合槍砲
        彈藥刀械管制條例第18條第4 項減輕其刑之規定等語。
        惟被告丙○○固於偵查中自白寄藏持有上開改造槍、彈
        等情，然該批槍、彈均在被告丙○○持有之中，並無已
        移轉槍彈供他人持有之情事，是並無槍砲彈藥刀械管制
        條例第18條第4 項減免其刑之適用，辯護人聲請傳喚承
        辦本案之員警到庭證述查獲扣案槍、彈之詳細經過，以
        證明被告丙○○符合上開減刑之規定，自無必要，附此
        敘明。
      2.被告丙○○就如犯罪事實欄二所述妨害自由犯行部分，
        其與被告甲○○、乙○○藉由被告甲○○顯露插置於腰
        際間之改造手槍，脅迫湯氏兄妹與渠等同往被告乙○○
        住處之行為，係犯刑法第302 條第1 項之以脅迫剝奪行
        動自由罪。渠等於剝奪湯氏兄妹行動自由行為繼續中，
        雖強令辛○○簽立面額為新台幣25萬元之本票，使辛○○行無義務之事，並恫稱：限於7 天內還錢，否則要開
        槍把你們2 人打死或活埋，我已經活埋很多人了，不在
        乎多你們2 人等語，以此加害生命之事，使湯氏兄妹心
        生畏怖，並致生危害於湯氏兄妹之安全，而合於刑法第
        304 條之強制罪、第305 條之恐嚇罪，惟上開行為均屬
        非法剝奪行動自由之部分行為，依前開說明，仍應逕依
        刑法第302 條第1 項論處。被告丙○○等3 人一行為以
        脅迫方法剝奪被害人庚○○、辛○○之行動自由，係一
        行為觸犯數罪名，為想像競合犯，應從一重處斷。被告
        丙○○所犯上開妨害自由罪（刑法第302 條第1 項）及
        包含此部分犯罪中所未經許可持有改造手槍罪之犯行，
        與被告乙○○、甲○○間，均有犯意聯絡及行為分擔，
        為共同正犯（被告丙○○持有改造手槍部分已包括評價
        於寄藏改造手槍罪，此部分不另論未經許可持有改造手
        槍罪）。被告丙○○寄藏持有改造手槍之初，非具犯他
        罪之意圖，自不與上述罪名論以牽連犯。檢察官認被告
        丙○○與被告乙○○、甲○○所犯持有改造手槍及刑法
        第302 條第1 項、第304 條、第305 條等罪均應論以牽
        連犯，自有未洽。
      3.被告丙○○就如犯罪事實欄三所述恐嚇犯行部分，被告
        丙○○與被告己○○共同前往湯氏兄妹住處，由被告丙○○持改造手槍2 枝朝住處外之農用車射擊2 顆子彈之
        行為，係犯刑法第305 條之恐嚇罪。被告丙○○連開2
        槍之行為，於時間及空間上均屬密接，係基於同一恐嚇
        犯意下之接續行為，為接續犯。被告丙○○等2 人以一
        開槍射擊行為恐嚇庚○○、辛○○，係一行為觸犯數罪
        名，為想像競合犯，應從一重處斷。被告丙○○所犯上
        開恐嚇罪及包含此部分犯罪中所未經許可持有改造槍、
        彈罪之犯行，與被告乙○○、己○○間，均有犯意聯絡
        及行為分擔，為共同正犯（被告丙○○持有槍、彈部分
        已包括評價於寄藏改造槍、彈罪，此部分不另論未經許
        可持有改造槍、彈罪）。被告丙○○寄藏持有改造槍、
        彈之初，非具犯他罪之意圖，自不與上述罪名論以牽連
        犯。
      4.被告丙○○所犯上述1.至3.之罪，犯意各別，罪名互殊
        ，應予分論併罰。
    (二)被告乙○○部分：
      1.被告乙○○就如犯罪事實欄二所述持有改造手槍、妨害
        自由犯行部分，係犯修正前槍砲彈藥刀械管制條例第11
        條第4 項之持有改造手槍、刑法第302 條第1 項之妨害
        自由罪（妨害自由部分，同前開(一)被告丙○○部分2.所
        述，於此不再贅述）。其藉由持有改造手槍來達到妨害
        自由之目的，故所犯上開2 罪間，有方法、目的之牽連
        關係，為牽連犯，應從一重論以持有改造手槍罪。被告
        乙○○所犯持有改造手槍及妨害自由罪（刑法第302 條
        第1 項）之犯行，與被告丙○○、甲○○間，均有犯意
        聯絡及行為分擔，為共同正犯。檢察官認被告乙○○與
        被告丙○○、甲○○所犯刑法第302 條第1 項、第304
        條、第305 條等罪應論以牽連犯，自有未洽。
      2.被告乙○○就如犯罪事實欄三所述恐嚇犯行部分，係犯
        刑法第305 條之恐嚇罪（該恐嚇犯行中關於接續犯、想
        像競合犯之論述，均同前開(一)被告丙○○部分3.所述，
        於此不再贅述）。其持有改造手槍（2 枝）及改造子彈
        （2 顆）之行為，係一行為觸犯槍砲彈藥刀械管制條例
        第11條第4 項之持有改造手槍罪及同條例第12條第4 項
        之持有改造子彈罪，為想像競合犯，應從一重論以槍砲
        彈藥刀械管制條例第11條第4 項之持有改造手槍罪。其
        持有改造槍、彈來達到恐嚇之目的，故所犯上開2 罪間
        ，有方法、目的之牽連關係，為牽連犯，應從一重論以
        持有改造手槍罪。被告乙○○所犯持有改造手槍及恐嚇
        之犯行，與被告丙○○、己○○間，均有犯意聯絡及行
        為分擔，為共同正犯。
      3.被告乙○○所犯上述1.、2.之罪，犯意各別，罪名互殊
        ，應予分論併罰。
    (三)被告甲○○部分：被告甲○○就如犯罪事實欄二所述持有
      改造手槍、妨害自由犯行部分，係犯修正前槍砲彈藥刀械
      管制條例第11條第4 項之持有改造手槍、刑法第302 條第
      1 項之妨害自由罪（妨害自由部分，同前開(一)被告丙○○
      部分2.所述，於此不再贅述）。其藉由持有改造手槍來達
      到妨害自由之目的，故所犯上開2 罪間，有方法、目的之
      牽連關係，為牽連犯，應從一重論以持有改造手槍罪。被
      告甲○○所犯持有改造手槍及妨害自由罪（刑法第302 條
      第1 項）之犯行，與被告丙○○、乙○○間，均有犯意聯
      絡及行為分擔，為共同正犯。檢察官認被告甲○○與被告
      丙○○、乙○○所犯刑法第302 條第1 項、第304 條、第
      305 條等罪應論以牽連犯，自有未洽。
    (四)被告己○○部分：被告己○○就如犯罪事實欄三所述恐嚇
      犯行部分，係犯刑法第305 條之恐嚇罪（該恐嚇犯行中關
      於接續犯、想像競合犯之論述，均同前開(一)被告丙○○部
      分3.所述，於此不再贅述）。其持有改造手槍（2 枝）及
      改造子彈（2 顆）之行為，係一行為觸犯槍砲彈藥刀械管
      制條例第11條第4 項之持有改造手槍罪及同條例第12條第
      4 項之持有改造子彈罪，為想像競合犯，應從一重論以槍
      砲彈藥刀械管制條例第11條第4 項之持有改造手槍罪。其
      持有改造槍、彈來達到恐嚇之目的，故所犯上開2 罪間，
      有方法、目的之牽連關係，為牽連犯，應從一重論以持有
      改造手槍罪。被告己○○所犯持有改造手槍及恐嚇之犯行
      ，與被告丙○○、乙○○間，均有犯意聯絡及行為分擔，
      為共同正犯。
  四、爰審酌被告乙○○前有竊盜，被告甲○○前有毒品勒戒之
      前案紀錄，素行均非佳；且槍、彈本身對於社會治安之潛
      在威脅性甚大，故國家乃對與槍、彈有關之各類型犯罪加
      以規範，以示肅清槍彈、維護社會治安之決心，被告4 人
      竟僅因數額非鉅之債務糾紛，擁槍自重，公然持槍押人或
      開槍示警，行徑囂張，其中被告丙○○自89年間開始即受
      寄持有上開改造槍、彈，於本案中，並持槍押人及開槍示
      警，情節尤為重大；惟本院慮及被告4 人在本件犯案過程
      中，並未傷及他人，且犯後亦能坦承犯行，態度尚可，以
      及被告丙○○目前從事肉販商，學歷為高中畢業，育有1
      名幼兒，並與湯氏兄妹達成和解（此有和解書1 份在卷可
      稽）；被告乙○○目前為拖車司機，教育程度為國中畢業
      ，尚育有幼兒；被告甲○○從事農務，學歷僅國中畢業；
      被告己○○從事建築工作，教育程度為高職畢業等一切情
      狀，爰分別量處如主文所示之刑，罰金部分，併均諭知易
      服勞役之折算標準，被告丙○○、乙○○部分，並定其應
      執行之刑，以示警惕。
  五、又被告乙○○、甲○○、己○○前均未曾受有期徒刑以上
      刑之宣告（被告乙○○前於82年間固因違反臺灣地區與大
      陸地區人民關係條例，經臺灣嘉義地方法院於82年7 月15
      日判處有期徒刑7 月緩刑2 年，並於同年8 月9 日確定，
      惟其緩刑期滿，緩刑之宣告未經撤銷，其刑之宣告，依刑
      法第76條規定，已失其效力），此有各該被告之台灣高等
      法院前案紀錄表附卷可稽，其因一時失慮，觸犯刑責，犯
      後亦知所悔悟，且所涉情節尚非重大，經此偵、審程序，
      諒已得到警惕而無再犯之虞，本院認以暫不執行宣告之刑
      為適當，爰就被告乙○○部分諭知緩刑5 年、被告甲○○
      部分諭知緩刑4 年、被告己○○部分諭知緩刑3 年，被告
      乙○○、甲○○部分緩刑期間並付保護管束，以啟自新。
  六、扣案之改造手槍2 支、子彈2 顆，均屬違禁物，均應依刑
      法第38條第1 項第1 款規定予以沒收之。至於另外1 顆扣
      案之改造子彈，業經鑑定單位實際試射完畢，且經本院當
      庭勘驗結果認該經試射之子彈僅餘彈殼；另2 顆未扣案有
      殺傷力之子彈已經被告丙○○開槍射擊，應均已剩餘彈殼
      而不具殺傷力，是於本案審理中，已無各該子彈存在，爰
      均不為沒收之諭知。又扣案之通槍條1 條、擦槍油1 瓶，
      均係被告丙○○所有，並用以擦拭、保管上開改造槍枝之
      用，被告己○○亦曾用以擦拭、保管上開改造槍枝等情，
      業據被告丙○○、己○○分別供述甚詳，上開扣案物品既
      為供被告4 人寄藏或持有上開改造槍枝所用之物，自應依
      刑法第38條第1 項第2 款規定沒收。至扣案之之金屬玩具
      手槍2 枝（槍枝管制編號：0000000000、0000 000000 號
      ，各含彈匣1 個）、玩具金屬彈殼2 顆等物，雖為被告丙○○所有，然並非違禁物（上開2 枝金屬玩具手槍經鑑定
      結果不具殺傷力，此有前開槍彈鑑定書可稽），亦非供本
      件犯罪所用之物，依法自不得宣告沒收，併此敘明。
肆、適用之法律：
  一、程序法方面：刑事訴訟法第299 條第1 項前段。
  二、實體法方面：修正前槍砲彈藥刀械管制條例第11條第4 項
      、第12條第4 項，刑法第11條前段、第2 條第1 項但書、
      第28條、第302 條第1 項、第305 條、第55條、第42條第
      2 項前段、第38條第1 項第1 款、第2 款、第51條第5 款
      、第74條第1 款、第93條第1 項，罰金罰鍰提高標準條例
      第1 條前段、第2 條，現行法規所定貨幣單位折算新台幣
      條例第2 條。
本案經檢察官丁○○到庭執行職務。
中　　華　　民　　國　　94　　年　　9 　　月　　23　　日
                  刑事第五庭    審判長法  官  陳定國
                                      法  官  王素珍
                                      法  官  李明益
以上正本證明與原本無異。
如不服本判決，應於判決收受後10日內，向本院提出上訴狀（須
附繕本）。
                                      書記官  李達成
中　　華　　民　　國　　94　　年　　9 　　月　　26　　日
附錄法條：槍砲彈藥刀械管制條例第11條第4 項、第12條第4 項
          ，刑法第302 條第1 項、第305 條。
(修正前)槍砲彈藥刀械管制條例第11條
    未經許可，製造、販賣或運輸第四條第一項第一款所稱其他
    可發射金屬或子彈具有殺傷力之各式槍砲者，處五年以上有
    期徒刑，併科新臺幣一千萬元以下罰金。
　  未經許可，轉讓、出租或出借前項所列槍砲者，處三年以上
    十年以下有期徒刑，併科新臺幣七百萬元以下罰金。
　  意圖供自己或他人犯罪之用，而犯前二項之罪者，處無期徒
    刑或七年以上有期徒刑，併科新臺幣一千萬元以下罰金。
　  未經許可，持有、寄藏或意圖販賣而陳列第一項所列槍砲者
    ，處一年以上七年以下有期徒刑，併科新臺幣七百萬元以下
    罰金。
　　第一項至第三項之未遂犯罰之。
槍砲彈藥刀械管制條例第12條
    未經許可，製造、販賣或運輸子彈者，處1 年以上7 年以下
    有期徒刑，併科新台幣500 萬元以下罰金。
    未經許可，轉讓、出租或出借子彈者，處6 月以上5 年以下
    有期徒刑，併科新台幣300 萬元以下罰金。
    意圖供自己或他人犯罪之用，而犯前二項之罪者，處3 年以
    上10年以下有期徒刑，併科新台幣700 萬元以下罰金。
    未經許可，持有、寄藏或意圖販賣而陳列子彈者，處5 年以
    下有期徒刑，併科新台幣300 萬元以下罰金。
    第 1 項至第 3 項之未遂犯罰之。
中華民國刑法第302條
(剝奪他人行動自由罪)
私行拘禁或以其他非法方法，剝奪人之行動自由者，處 5 年以下
有期徒刑、拘役或 300 元以下罰金。
因而致人於死者，處無期徒刑或 7 年以上有期徒刑，致重傷者，
處 3 年以上 10 年以下有期徒刑。
第 1 項之未遂犯罰之。
中華民國刑法第305條
(恐嚇危害安全罪)
以加害生命、身體、自由、名譽、財產之事，恐嚇他人致生危害
於安全者，處2 年以下有期徒刑、拘役或300 元以下罰金。
